【裁判字號】    88,訴,762
【裁判日期】    890111
【裁判案由】    搶奪
【裁判全文】
臺灣嘉義地方法院刑事判決                          八十八年度訴字第七六二號
    公  訴  人  臺灣嘉義地方法院檢察署檢察官
    被      告  乙○○
    選任辯護人  黃勝昭律師
右列被告因搶奪案件，經檢察官提起公訴（八十八年度偵字第七七七二號），本院判
決如左：
    主      文
乙○○竊盜，處有期徒刑貳月。
    事      實
一、乙○○於民國八十八年九月二十日下午五時三十分許，前往嘉義縣新港鄉○○路
    一一六號甲○○所經營之「偉勝通信行」，欲向甲○○購買行動電話，俟甲○○
    依其指示取出ＭＯＴＯＲＯＬＡ牌Ｖ３６８８型（機號為４４８８３５─１８─
    １７０５６３─２號）行動電話乙具及該手機電池一個供其觀覽時，乙○○竟基
    於意圖為自己不法所有之犯意，趁甲○○與客戶談話而注意力薄弱之際，竊取該
    支行動電話（含電池）往店外逃逸得逞，案經警方循線於八十八年十一月二十三
    日中午十二時三十分許，持搜索票在嘉義縣太保市○○里○○路一五號乙○○住
    處查獲，並扣得上開行動電話一具及該手機電池一個。
二、案經嘉義縣警察局報請臺灣嘉義地方法院檢察署檢察官偵查起訴。
    理      由
一、訊據被告固坦承於右揭時地，前往甲○○所經營之「偉勝通信行」，欲購買行動
    電話等情不諱，惟矢口否認有何竊盜犯行，辯稱：當天老闆娘甲○○將手機及電
    池拿給我看，我有向甲○○說要拿回去試試看，因為尚有其他客人在場，不知道
    甲○○有無聽到云云，然查：右揭事實，業據被害人甲○○於警訊時陳稱：「當
    時乙○○進來店裡指明要購買Ｖ三六八八型式行動電話，我就拿該行動電話給他
    看，當時正好又有另一位客人進來，我就去與另一位客人談話，之後乙○○即拿
    行動電話往外跑出，並沒有告訴我說要先拿回去用看看。」等語（見警卷第五頁
    反面第五至七行），復於本院審理時陳稱：被告到店裡指稱要櫥窗內之手機（即
    ＭＯＴＯＲＯＬＡ牌Ｖ３６８８型），我就拿給被告看，因有其他客人，等我忙
    完後約十分鐘，發現被告拿著手機電池，速度很快用走的出去等語（見本院八十
    八年十二月二十六日審判筆錄），則被告在觀看ＭＯＴＯＲＯＬＡ牌Ｖ３６８８
    型行動電話時，該行動電話應仍在甲○○之實力支配監督範圍內，被告顯係趁被
    害人甲○○招呼其他客人，疏於注意之際，竊取該只行動電話（含電池），允無
    疑義。被告雖辯稱：伊有向被害人甲○○說要先拿回去試用云云，然衡諸常情，
    行動電話之買賣，並無先取回試用之交易習慣，且縱有此項交易服務，亦應先取
    得出賣人甲○○之同意，又豈會自行取走，而未留下任何書面資料？況被告竊得
    之行動電話是於被告行竊二個月後（八十八年十一月二十三日中午十二時三十分
    許），經警持搜索票在被告嘉義縣太保市○○里○○路一五號住處查獲，此有搜
    索扣押證明筆錄、贓物認領保管單、扣押書等各一份及照片二幀附於警卷可稽。
    若果係試用，豈會使用長達二個月之久？足認被告顯有為自己不法所有之意圖甚
    明，此外，並有行動電話一具及該手機電池一個扣案可資佐證。被告前開所辯，
    顯係事後卸責之詞，不足採信，其犯行堪予認定。
二、按被告係趁被害人疏於注意之際竊取財物，並非公然奪取他人之物，核其所為係
    犯刑法第三百二十條第一項竊盜罪，且被告選任辯護人亦認至多僅構成竊盜罪（
    詳見辯護狀），公訴人認係同法第三百二十五條第一項搶奪罪，容有誤會，惟起
    訴書內既已載明前開犯罪事實，其起訴之社會基本事實尚屬同一，其起訴法條應
    予變更。爰審酌被告犯罪之動機、目的、手段，及犯罪所生危害與其犯罪後猶飾
    詞狡辯，不知悔悟等一切情狀，量處如主文所示之刑，以示懲儆。
據上論斷，應依刑事訴訟法第二百九十九條第一項前段、第三百條，刑法第三百二十
條第一項，罰金罰鍰提高標準條例第一條前段，判決如主文。
本案經檢察官林世芬到庭執行職務
中      華      民      國    八十九    年      一      月     十一     日
                              臺灣嘉義地方法院刑事第三庭
                                  法  官  彭  政  章
右正本證明與原本無異。
如不服本判決，應於判決送達後十日內向本院提出上訴狀( 應附繕本 )。
中      華      民      國    八十九    年      一      月     十一     日
                                  書記官  洪  麗  惠
附錄本案論罪科刑法條：
刑法第三百二十條第一項：意圖為自己或第三人不法之所有，而竊取他人之動產者，
                        為竊盜罪，處五年以下有期徒刑、拘役或五百元以下罰金


司法院資訊處製作；財團法人民間司法改革基金會備份。
